# 求助陈版主，商誉减值的处理

提问人：深 蓝Lion 时间：2022-06-09 15:52:01
A公司收购B公司时，形成的商誉，B公司下设N个自营分公司，B公司作为总部给各分公司提供各种支持服务，由分公司面对客户产生收益，将B公司及分公司作为一个整体的资产组，后续发展中，因B公司的战略变化，拟将自营分公司转为加盟方式，将分公司业务转让给独立的加盟者，B公司依靠收取提供支持的服务收取服务费收入，预计B公司经营方式的改变不会对每年净现金流产生较大变化，是否需要对商誉的减值测试进行特殊考虑？

回答人：chenyiwei
这些分公司由直营转为加盟，是否意味着对其控制权的丧失？如果确定丧失控制权的，则原先购入时形成的商誉应一并转销（需将B公司的整体商誉合理区分为对应于本部的部分和对应于原分公司的部分），抵减处置分公司的收益。